【裁判字號】    98,交抗,128
【裁判日期】    981207
【裁判案由】    違反道路交通管理處罰條例聲明異議
【裁判全文】
臺灣高等法院花蓮分院交通事件裁定     98年度交抗字第128號
抗  告  人
即受處分人  甲○○
上列抗告人因違反道路交通管理處罰條例案件，不服臺灣花蓮地
方法院中華民國98年11月10日（98年度交聲字第380號）裁定，
提起抗告，本院裁定如下：
    主  文
抗告駁回。
    理  由
一、本件抗告意旨與原異議意旨略同，略以：
  (一)抗告人即受處分人甲○○（下稱抗告人）於民國98年7月17
    日10時48分許，駕駛車牌號碼4403-TY號自用小客車，在台
    一線448.6公里內獅段北上車道，因行車速度超過規定最高
    時速未滿20公里之違規，經屏東縣警察局交通隊掣發屏警交
    字第VP0000000號舉發違反道路交通管理事件通知單，並移
    送原處分機關，原處分機關乃依道路交通管理處罰條例第40
    條裁處抗告人罰鍰新台幣1,600元，並依同條例第63條記違
    規點數1點。
  (二)抗告人當時其行車速度為時速75公里，並未超速或超過80公
    里。違規照片上有2部車輛，而第2部車明顯超速，該路段又
    為禁止變換車道路段，該第2部車車速比其車快，固定之照
    相機當然會感應，如何能認定是其所駕車輛超速等語，請求
    撤銷原處分。
二、抗告駁回之理由：
本院核閱全卷後，認為原裁定並無不當，應予維持，除援用原裁
定書（如附件）所載之理由外，另補充說明理由如下：
  (一)抗告人於上開時間駕駛車牌號碼4403-TY號自用小客車，行
    經上開台一線448.6公里處，為抗告人所不爭執，且有卷附
    採證照片可稽，堪信為真實。抗告人雖辯稱其並未超速，惟
    從卷附之採證照片所示，抗告人所駕駛之自用小客車駛過雷
    達測速儀發射感應波範圍，啟動照相系統攝得採證照片，並
    測得該車行車時速為81公里（該路段限速70公里），而非照
    片左上角較遠方之自小客車啟動照相系統拍攝卷附之採證照
    片，應無可疑。
  (二)再依卷附屏東縣政府警察局98年10月6日屏警交字第0980051
    860號函復原處分機關附件之停止間測去車用透明規影本比
    對採證照片可知，照片拍攝範圍顯較雷達測速儀發射之感應
    波角度寬廣，雷達波發射範圍內出現之可能因超速而啟動照
    相系統之車輛僅有抗告人所駕駛之自小客車1部車，足認採
    證照片所攝得之違規車輛，確為抗告人所駕駛之自用小客車
    無疑。因此抗告人於上開時地駕駛4403-TY號自用小客車達
    時速81公里，確有行車速度超過規定最高時速未滿20公里之
    違規行為，應可認定。原審已就異議意旨詳予審酌調查並敘
    明理由，經核認事用法並無違誤，抗告人猶執陳詞再加爭執
    ，難認為抗告有理由，應予駁回。
據上論斷，應依道路交通管理處罰條例第89條，道路交通案件處
理辦法第26條，刑事訴訟法第412條，裁定如主文。
中    華    民    國    98    年    12    月    7    日
                  交通法庭審判長法  官 謝志揚
                                法  官 劉雪惠
                                法  官 張健河
以上正本證明與原本無異。
本件不得再抗告。
中    華    民    國    98    年    12    月    7     日
                                書記官 徐文彬


司法院資訊處製作；財團法人民間司法改革基金會備份。
